# 当期处置子公司合并报表抵消问题

提问人：zhangyating 时间：2020-06-24 12:33:07
母公司 2018 年投资 300 万成立一家100%控制子公司，母公司于 2019 年 10 月出售子公司，平价出售，收到款项 300万；该子公司 2018 年净利润 20 万， 2019 年1-10月净利润 50 万，由于子公司期末资产负债不纳入合并，只有留存收益（当期利润）纳入合并， 2019 年子公司留存收益 70 万合并报表怎么抵消？贷：投资收益，借什么呢，如果借期初未分配利润，期初未分配利润与上期末不平。

回答人：chenyiwei
2019 年度合并报表中的抵消分录：借：投资收益 20 万元，贷：年初未分配利润 20 万元。